

Arezki LAMRANI 47 ans

Coordonnées



5 impasse de Bourguillemont - 60510 THERDONNE



0674771626



arezki.lamrani@neuf.fr



Compétences













Loisirs



Football

Échecs

Jeux vidéos

Cinéma

Présentation

« Je m'appelle Arezki LAMRANI, j'ai 47 ans, je cherche actuellement un stage du 08 juin 2020 jusqu'au 28 aout 2020 afin de valider ma formation diplômante de développeur web / web mobile. Passionné d'informatique et bien décidé à engager une reconversion professionnelle, je cherche à m'améliorer et à apporter mes compétences et mon expérience tout en poursuivant ma formation de développeur web. Je suis quelqu'un de créatif, de fiable et de passionné. »

Formation

2019-2020	Formation Développeur Web / Web Mobile AFPA Beauvais
1992-1995	Niveau Deug Sciences Economiques Université de Picardie Jules Vernes (80000 Amiens)
1991	Prépa HEC Lycée Jeanne Hachette (60000 Beauvais)
1990	BAC D mention bien Lycée Jeanne Hachette (60000 Beauvais)

Expériences

2006 - 2010	LARKO SARL (co-dirigeant) à Froissy (Oise) Import et distribution de meubles, salons, literie auprès des professionnels et des grands comptes administratifs. -Recherche des fournisseurs(Turquie, Pologne, Italie, Chine, visites d'usines, sélection produits) -Gestion logistique(transport, douanes, stockage, livraison, suivi des approvisionnements, SAV) -Négociations achat et vente(gestion de contrats d'exclusivité, remises, modalités de paiement) -Création, développement et suivi clientèle(prospection, stands, expos, agencement magasins)
2003 - 2004	Id Security (Genval-Belgique): Directeur Commercial Société spécialisée dans les systèmes de protection des locaux par vidéotransmission auprès des professionnels -Mise en place de la politique marketing et développement, maitrise des pratiques commerciales et culturelles -Recrutement, formation, animation commerciale et management réseaux de vente, technique et administratif -Accompagnements commerciaux et conduite des négociations importantes(grands comptes, administrations)
2002 - 2003	Adhersis, Risc Technology (Gennevilliers et Bruxelles): Directeur d'Agence Société spécialisée dans les solutions de protection informatique(Backup délocalisé et crypté, antivirus, firewall, wireless sécurisé) auprès des professionnels. -Création et développement de la filiale Belge de la maison mèreRecrutement, formation, animation, suivi commercial, technique et administratif. -Accompagnement terrain et négociations grands comptes. -CA moyen demandé: 100k€/mois -> CA moyen réalisé: 185k€/mois (meilleur DA Europe)
2001 - 2002	Adhersis (agence de Metz): Commercial en sécurité informatique -Prospection terrain et téléphonique, négo et suivi d'une clientèle professionnelle -Parrainage des nouveaux vendeurs et accompagnement terrain -CA moyen demandé: 15k€/mois -> CA moyen réalisé: 35k€/mois